MICHAEL BETANCOURT MORA

DESARROLLADOR SOFTWARE



(506) 50142609/ (506) 87898001



betancourtmoran@gmail.











PERFIL PROFESIONAL

Soy un desarrollador de software, con más de un año de experiencia. Me destaco por ser detallista y apasionado, poseo gran facilidad para aprender y adaptarme al cambio. Soy muy comprometido con mi trabajo, procurando crear software escalable he intuitivo para el usuario.

EXPERIENCIA

09/2022 - actualmente

Desarollador de Software Pay Tech Solutions

- Encargado de recibir, analizar y aplicar los requerimientos para los sitios internos y de los clientes corporativos, ya sea en front-end o back-end.
- Analizo y corrijo errores reportados en los sistemas internos de la empresa y de los clientes corporativos, brindando soporte para la mejora de los sistemas.

03/2022 - 08/2022

Frontend developer • Pasante • LisTica

- Recibí capacitaciones, para aprender a usar el framework Next.is.
- Desarrollé con exito cada uno de los diseños establecidos en Figma, en el Framework Next.js, siendo estos reutilizables, escalables.
- Implemente en cada componente, poder consumir de la API Rest, para mostrar contenido (fotos o videos), además trabajaba con control de versiones git.

09/2021-11/2021

.Net developer • EJ Valley solutions

- Colaboré con el desarrollo de nuevas funciones y mejoras en el sistema de empleados de Dos Pinos.
- Complete con éxito gana uno de los modulo que debía implementar en el sistema, cumpliendo mis asignaciones.

HABILIDADES TÉCNICAS

- Lenguajes de Programación: Java, Javascript,SQL y C#
- Frameworks/Librerías: Next.Js, React, ASP.NET, Bootstrap, Restsharp.
- Base de Datos:SQLite, SQL
 Server, SQL Server Compact

HABILIDADES

- Adaptabilidad
- Pensamiento crítico
- Trabajo en equipo
- Servicio al cliente
- Responsable
- Ética de negocios
- Autodidacta

Formación

Universidad de Costa Rica Bachillerato en Informatica Empresarial

2018 – por finalizar

Idiomas

Ingles: A2